【裁判字號】    98,交抗,838
【裁判日期】    980824
【裁判案由】    聲明異議
【裁判全文】
臺灣高等法院臺中分院刑事裁定         98年度交抗字第838號
抗  告  人
即受處分人  甲○○
上列抗告人因聲明異議案件，不服臺灣南投地方法院中華民國98
年7月9日裁定（98年度審交聲字第270 號）提起抗告，本院裁定
如下：
    主  文
抗告駁回。
    理  由
一、本件抗告人即受處分人甲○○（下稱抗告人）抗告意旨略以
    ：中山路與水裡巷為一丁字路口，又無左轉號誌燈，為確保
    行車安全，係和機車一樣在外線車道等待水裡巷綠燈後，使
    左轉進入水裡巷。又道路交通管理處罰條例第53條第1項汽
    車駕駛人，行經有燈光號誌管制之交岔路口闖紅燈者，處新
    台幣（下同）1,800元以上5,400元以下罰款，這裡面並不包
    含其他左、右轉的條文等語。
二、原審裁定意旨略以：抗告人駕駛車牌號碼752-YS號營業小客
    車，於民國（下同）98年3月12日12時54 分許，行經南投縣
    埔里鎮○○路○段與水裡巷口時，因「駕車行經有燈光號誌
    管制之交岔路口闖紅燈（自中山路紅燈左轉水裡巷）」之違
    規，經南投縣縣政府警察局交通警察隊埔里交通警察分隊員
    警當場攔停，並填製投警交字第JC0000000號舉發違反道路
    交通管理事件通知單予以舉發。嗣抗告人於應到案日期前提
    出申訴，原處分機關仍認抗告人違規屬實，依道路交通管理
    處罰條例第53條第1項、第63條第1項第3款之規定，以投監
    四字第裁65-JC0000000號裁決書，裁處罰鍰2,700元並記違
    規點數3點之事實，有該舉發通知單及裁決書各1紙在卷可憑
    。抗告人雖以道路交通管理處罰條例第53條第1項並未處罰
    紅燈左轉，而應屬同條例第48條規定之範疇等語置辯，惟按
    汽車駕駛人於轉彎時，不依標誌、標線、號誌指示者，處6
    百元以上1,800元以下罰鍰，道路交通管理處罰條例第48條
    第2款固有明文，然上開規定係就汽車駕駛人不依標誌、標
    線、號誌指示所為一般性之禁止及處罰規定，於不依號誌指
    示駕駛之違規行為中，對於「行經有燈光號誌管制之交岔路
    口闖紅燈」之情節較重行為，道路交通管理處罰條例第53條
    第1項、第2項既有特別規定，依特別規定優先於一般規定之
    原則，自應依同條例第53條第1項、第2項闖紅燈之規定處罰
    ；而紅燈左轉亦屬闖紅燈之行為，抗告人就相關法條之規定
    ，顯有誤會，自不足取。原處分機關依道路交通管理處罰條
    例第53條第1項、第63條第1項第3款及違反道路交通管理事
    件統一裁罰基準及處理細則之規定，裁處抗告人罰鍰2千7百
    元，並記違規點數3點，核無違誤，因認抗告人之異議為無
    理由，而予駁回。
三、按汽車行駛至交岔路口，其行進、轉彎，應遵守燈光號誌或
    交通指揮人員之指揮；車輛面對圓形紅燈表示禁止通行，不
    得超越停止線或進入路口，車輛面對與圓形紅燈同亮之箭頭
    綠燈時，得依箭頭綠燈之指示行進，道路交通安全規則第10
    2條第1項第1款前段、道路交通標誌標線號誌設置規則第206
    條第5款地1目、第2目分別定有明文。又汽車駕駛人，行經
    有燈光號誌管制之交岔路口闖紅燈者，處1,800元以上5,400
    元以下罰鍰，並記違規點數3點，道路交通管理處罰條例第
    53條第1項、第63條第1項第3款亦有明文。再小型車汽車駕
    駛人，行經有燈光號誌管制之交岔路口闖紅燈者，於期限內
    繳納或到案聽候裁決者，處2,700元罰緩，違反道路交通管
    理事件統一裁罰基準及處理細則復有明文。是車輛面對圓形
    紅燈時，除得依與圓形紅燈同亮之箭頭綠燈指示行進外，如
    逕予穿越路口至主要銜接路段，不論係右轉、左轉、直行、
    迴轉，均屬闖紅燈之行為。經查，抗告人對於其行經南投縣
    埔里鎮○○路○段與水裡巷口時，自中山路紅燈左轉水裡巷
    之事實既不爭執，其事實應可認定。而紅燈左轉亦屬闖紅燈
    之行為，有如前述，異議人就相關法條之規定，顯有誤會，
    且原裁定就抗告人違規行為之認定，已於理由中敘明如上，
    並就聲明異議所辯內容，亦詳予指駁，並予裁定駁回之，經
    核於法尚無不合。抗告人仍執同一事由，提起抗告，自無理
    由，應予駁回。
四、據上論結，應依道路交通案件處理辦法第26條，刑事訴訟法
    第412條，裁定如主文
中    華    民    國    98    年    8     月    24    日
            刑事第七庭   審判長法  官 林  榮  龍
                               法  官 張  惠  立
                               法  官 江  錫  麟
以上正本證明與原本無異。
不得再抗告。
                               書記官 鄧  智  惠
中    華    民    國    98    年    8    月     25    日


司法院資訊處製作；財團法人民間司法改革基金會備份。
